【裁判字號】    92,易,792
【裁判日期】    921009
【裁判案由】    竊盜
【裁判全文】
臺灣桃園地方法院刑事判決                          九十二年度易字第七九二號
    公  訴  人  臺灣桃園地方法院檢察署檢察官
    被      告  呂淑真
右列被告因竊盜案件，經檢察官提起公訴（九十二年度偵字第七五八四號），本院判
決如左：
    主  文
呂淑真竊盜，處拘役伍拾玖日，如易科罰金，以佰元折算壹日。
    事  實
一、呂淑真前因竊盜案件，經本院於民國九十一年九月十六日判處拘役二十日確定，
    並於九十二年四月八日執行完畢。詎竟不知悔改，復意圖為自己不法之所有，於
    九十二年四月十九日下午一時許，在桃園縣桃園市○○路三六九號「特易購」賣
    場內，徒手竊取化妝品陳列架上之魔光幻采防曬、露得清細緻精華霜、露華濃緊
    緻毛孔無油粉底液各一盒，得手後即置於自己所攜帶之皮包內。嗣呂淑真趁隙通
    過賣場一樓無人收費之收銀台後，為賣場人員發現並報警查獲。
二、案經桃園縣警察局桃園分局報告臺灣桃園地方法院檢察署檢察官偵查起訴。
    理  由
一、訊據被告呂淑真矢口否認有右揭犯行，辯稱：伊於案發當時因未持提籃及手推車
    購物，故僅將欲購買之粉底液等物暫放於皮包內，並未離開賣場，卻遭賣場員工
    懷疑其偷竊，而伊並無偷竊犯意云云。惟查，被告於前揭時、地曾將「特易購」
    地下一樓賣場化妝品陳列架上之魔光幻采防曬、露得清細緻精華霜、露華濃緊緻
    毛孔無油粉底液以毛巾包裹，後經過一、二十分鐘後，被告則先至收銀機旁之服
    務台坐下，在起身穿過沒有收銀員之收銀機台離去，待離開該收銀機台約五、六
    公尺遠處，即遭賣場工作人員甲○○攔下，被告並於甲○○詢問有無忘記將物品
    結帳之時，自行自皮包內取出魔光幻采防曬、露得清細緻精華霜及露華濃緊緻毛
    孔無油粉底液各一盒等情，業據證人甲○○於檢察官訊問時證述甚詳，並有贓物
    認領保管單一紙及照片二紙附卷可資佐證。且一般大型賣場為方便顧客購物，通
    常會免費提供提籃供顧客使用；又於賣場購物未結帳前時，不應將欲購貨品放入
    隨身之皮包內，以免遭他人誤認有偷竊之行為，係為一般人均有之常識。而被告
    進入特易購賣場購物時，除不使用賣場所提供之免費提籃外，反而將前揭化粧品
    三盒逕自放入隨身之皮包中，並於收銀機旁服務台前稍坐後，再刻意穿越過無收
    銀員之收銀機台離去，直至離開收銀台後約五、六公尺遠處遭賣場工作人員攔下
    查獲，始自行將化粧品自皮包內拿出，則其所為，顯非因忘記結帳而不慎離開收
    銀台，而係基於偷竊犯意而欲將所竊得物品帶離賣場之行為甚明。至被告於遭賣
    場人員查獲時，其人雖僅離開收銀台範圍而未離開賣場，惟被告既已將所竊得之
    化粧品置入皮包內而持有，則該物即已置於被告之實力範圍內而竊盜既遂，至該
    物是否已由被告帶至可得自由處分之安全狀態，要與是否成立竊盜無關。是以被
    告之前開辯詞，純係畏罪卸責之詞，諉無可採。本件事証明確，被告犯行洵堪認
    定，應予依法論科。
二、核被告所為，係犯刑法第三百二十條第第一項之普通竊盜罪。爰審酌被告前於九
    十一年間，甫因竊盜案件經本院判處拘役二十日確定，並於九十二年四月八日執
    行完畢，隨即違犯本件竊盜案件，且矢口否認犯行，原不宜輕縱，惟其所竊得物
    品僅值新臺幣一千四百三十九元，價值不高，有贓物認領保管單附卷可稽，又其
    所生危害甚微，公訴人求刑有期徒刑四月，顯屬過重等一切情狀，量處如主文所
    示之刑，並諭知易科罰金之折算標準，以示懲儆。
三、被告呂淑真經合法傳喚無正當理由不到庭，惟本院認本件為應科拘役之案件，爰
    不待其陳述逕行判決，附此敘明。
據上論斷，應依刑事訴訟法第二百九十九條第一項前段、第三百零六條，刑法第三百
二十條第一項、第四十一條第一項前段，罰金罰鍰提高標準條例第一條前段、第二條
，判決如主文。
本案經檢察官林秀敏到庭執行職務。
中      華      民      國    九十二    年      十      月      九      日
                              臺灣桃園地方法院刑事第八庭
                                  審判長法  官  林  恆  吉
                                        法  官  陳  彥  宏
                                        法  官  劉  秀  君
右正本證明與原本無異。
如不服本判決，應於判決送達後十日內向本院提出上訴狀( 應附繕本 )，上訴於臺灣
高等法院。
                                        書記官  邱  仲  騏
中      華      民      國    九十二    年      十      月      九      日
附錄本案論罪科刑之法條：
中華民國刑法第三百二十條第一項
 (普通竊盜罪、竊佔罪)
意圖為自己或第三人不法之所有，而竊取他人之動產者，為竊盜罪，處五年以下有期
徒刑、拘役或五百元以下罰金。


司法院資訊處製作；財團法人民間司法改革基金會備份。
